【裁判字號】    95,交抗,72
【裁判日期】    950620
【裁判案由】    聲明異議
【裁判全文】
臺灣高等法院高雄分院刑事裁定          95年度交抗字第72號
抗告人即    甲○○
受處分人
上列抗告人因聲明異議案件，不服臺灣高雄地方法院中華民國95
年3 月23日裁定（95年度交聲字第127 號），提起抗告，本院裁
定如下：
    主  文
抗告駁回。
    理  由
一、本件抗告意旨略以：抗告人因違反道路交通管理處罰條例第
    35條第1 項第1 款規定，業於95年1 月20日繳清罰款，基於
    一事不二罰，理應不再吊扣駕照。且異議人目前仍在就學，
    家處偏遠而無公車搭乘，平日以機車為上學交通工具，為免
    荒廢學業，請准免予吊扣駕照云云。
二、按汽車駕駛人，駕駛汽車經測試檢定有下列情形之一者，處
    新臺幣1 萬5000元以上6 萬元以下罰鍰，並當場移置保管該
    汽車及吊扣其駕駛執照1 年；「一、酒精濃度超過規定標準
    」，道路交通管理處罰條例第35條第1 項第1 款定有明文；
    又一行為違反數個行政法上義務規定而應處罰鍰者，依法定
    罰鍰額最高之規定裁處。但裁處之額度，不得低於各該規定
    之罰鍰最低額。前項違反行政法上義務行為，除應處罰鍰外
    ，另有沒入或其他種類行政罰之處罰者，得依該規定併為裁
    處。但其處罰種類相同，如從一重處罰已足以達成行政目的
    者，不得重複裁處，行政罰法第24條第1 、2 項，亦規定甚
    明。
三、本件抗告人於95年1 月3 日凌晨3 時29分許酒後駕駛機車行
    經高雄市○○區○○路與康莊路口，為警欄檢酒測值達0.51
    毫克，有高雄市政府警察局舉發違反道路交通管理事件通知
    單在卷足憑，且抗告人自承已繳交罰鍰，顯見對上開違規之
    事實並無異議；而道路交通管理處罰條例第35條第1 項除訂
    定罰鍰之處罰外，另定有吊扣駕照一年之規定，亦即另有其
    他種類行政罰之處罰，此一吊扣駕照之行政處罰乃針對為保
    障國民交通安全及生命、身體基本權利而禁止酒後駕車行為
    之特別行政目的所特別設立之處罰方法、手段，為達成行政
    目的之所必要，並無違反一事不二罰，從而，原處分機關依
    道路交通管理處罰條例第35條第1 項規定，併為裁處吊扣駕
    駛執照12個月，並無不當或違法。
四、原裁定以抗告人違規事證明確，依道路交通案件處理辦法第
    19條之規定，駁回抗告人之異議，核無違誤。抗告人提起抗
    告，仍執陳詞，指摘原裁定不當，為無理由，應予駁回。
據上論結，應依道路交通案件處理辦法第26條，刑事訴訟法第41
2 條，裁定如主文。
中    華    民    國    95    年    6     月    20    日
                  刑事第七庭    審判長法  官  莊飛宗
                                      法  官  黃三友
                                      法  官  黃憲文
以上正本證明與原本無異。
不得再抗告。
中    華    民    國    95    年    6     月    20    日
                                      書記官  施耀程


司法院資訊處製作；財團法人民間司法改革基金會備份。
